# 通过基金产品持有某公司股权的财务处理

提问人：xiaolindavid 时间：2021-02-10 16:36:21
A公司拟成立一只基金用于持有B上市公司股权（持股10%、有两个董事席位），该基金中只有B公司股权类资产，A公司将这只基金计入到其他权益工具投资核算。A公司这样做的目的主要为了利用基金与其他方合作进行股票打新，中间不对持有的上市公司股权进行处置。
问题：按照A公司的操作，A公司是否可以将该基金计入至其他权益工具投资，还是必须计入至交易性金融资产中核算。是否可以将基金计入到长期股权投资核算。

回答人：chenyiwei
首先要判断A是否可控制该基金。如果A是该基金唯一出资人，或者持有大部分或全部劣后级份额，则A可以控制该基金，应作为其他非流动资产按成本法核算，并纳入合并报表范围。
在合并报表中，对所持有的B上市公司股权应采用权益法核算。
或者，如果该基金属于“风险投资机构、共同基金以及类似主体”，则该基金在自身报表中对持有的B工商股权可作为以公允价值计量且其变动计入损益的金融资产核算，并且在A的合并报表中继续沿用该核算方式，而不调整为权益法。
无论是在该基金自身报表中，还是在A的合并报表中，均不能将持有B的股权指定为以公允价值计量且其变动计入其他综合收益的金融资产（其他权益工具投资）。A的个别报表中对于所持有的基金份额也不能指定为以公允价值计量且其变动计入其他综合收益的金融资产（其他权益工具投资）。

提问人：xiaolindavid 时间：2021-02-23 12:33:03
非常感谢陈版的答疑解惑。通过基金持有资产和并表问题已经是一个比较系统普遍的问题。
如果基金中只投资权益类产品，不符合基金并表条件，正如楼下所说的，是否可以指定为其他权益工具投资。指定权益工具的目的就是为了既不受市值波动影响，以后将基金中的产品处置掉再通过分红的形式回收收益，又可以实现处置收益计入利润表的目的。
陈版，这么操作是否符合准则要求。

回答人：chenyiwei
由于这类基金通常是有期限限制的，所以基金份额不符合权益工具的定义，相应地对这些基金份额的投资指定为“其他权益工具投资”也是不可行的。

提问人：xiaolindavid 时间：2021-02-25 12:33:03
陈版，针对这个回复，我发表下看法。虽然基金是有期限的，但我不认为是因为期限而无法认定为其他权益工具投资，因为被认定为其他权益工具投资的被投资企业也是有经营期的。基金的期限也可以类比企业的期限，同时可以进行续期。因为我还是认为如果基金中全是权益类产品的话，可以穿透分类指定为其他权益工具投资

回答人：chenyiwei
公司的经营期限只要股东大会决议就可以延期，而股东大会是公司内部机构。相比之下，基金之类的延期更复杂，可能性也更低，事实上也很难通过延期来避免到期清算分配。